【裁判字號】    90,親,31
【裁判日期】    900918
【裁判案由】    否認親子關係存在
【裁判全文】
臺灣嘉義地方法院民事判決  九十年度親字第三一號
    原      告    丙○○
    被      告    甲○○
    兼法定代理人  乙○○
右當事人間否認子女事件，本院判決如左：
    主    文
確認被告甲○○（男，民國九十年六月二十日生）非原告與被告乙○○所生之婚生子
女。訴訟費用由被告負擔。
    事      實
甲、原告方面：
一、聲明：如主文所示。
二、陳述：
    緣原告於民國八十七年八月十五日與被告乙○○結婚，惟於八十九年八月二十八
    日離婚起即未與被告乙○○同居。而原告所生之子即被告甲○○係於九十年六月
    二十日出生，原告於受胎期間，既未與被告乙○○有同居之事實，被告甲○○顯
    非被告乙○○之子女，然因係在原告與被告乙○○婚姻關係存續中所生，故依法
    仍推定為被告乙○○之子女，為此依民法第一千零六十三條第二項規定提起本訴
    。
三、證據：提出戶籍謄本及彰化基督教醫院親子鑑定報告各一份為證。
乙、被告方面：
一、聲明：駁回原告之請求。
二、陳述：對於原告主張之事實不爭執、無意見。
    理    由
甲、程序方面：
    按關於認諾及訴訟上自認或不爭執事實之效力，於第五百八十九條否認子女之訴
    ，不適用之，民事訴訟法第五百九十四條定有明文。本件被告於言詞辯論期日雖
    就原告主張之事實為不爭執，揆諸首揭法條之說明，自不發生被告認諾或不爭執
    事實之效力，合先敘明。
乙、實體方面：
一、按妻之受胎，係在婚姻關係存續中者，推定其所生子女為婚生子女，前項推定，
    如夫妻之一方能證明妻非自夫受胎者，得提起否認之訴，民法第一千零六十三條
    定有明文。
二、經查：
  （一）本件被告甲○○於九十年六月二十日出生，被告乙○○與原告係於八十九年
        八月二十八日離婚，依民法第一千零六十一條及同法第一千零六十二條第一
        項之規定，被告甲○○之受胎係在原告與被告乙○○之婚姻關係存續中，依
        法自推定為原告與被告乙○○之婚生子女。
  （二）又原告主張其於被告甲○○受胎期間與被告乙○○未有同居之事實，甲○○
        非原告與被告乙○○之婚生子女一節，既為被告乙○○所不爭執，且依被告
        甲○○與訴外人黃志聰之親子關係無法被排除（兩者親子關係指數ＣＰＩ值
        為00000000．0000000；親子關係概率ＰＰ值為９９．00
        00000000％），因此黃志聰極可能（機率９９．９９％以上）為甲
        ○○之生父，此有原告所提彰化基督教醫院親子鑑定報告一份附卷可稽。是
        被告甲○○應非原告與被告乙○○所生之子女。又被告甲○○於九十年六月
        二十日出生，原告於九十年六月二十日子女出生之日起一年內提起本訴，請
        求確認被告甲○○非原告與被告乙○○之婚生子女，洵屬有據，應予准許。
三、據上論結，本件原告之訴為有理由，依民事訴訟法第七十八條、第八十五條第一
    項前段，判決如主文。
中      華      民      國    九十      年      九      月      十八    日
~B臺灣嘉義地方法院民事第一庭
~B    法  官  蕭道隆
右為正本係照原本作成
如對本判決上訴應於判決送達後廿日向本院提出上訴狀
中      華      民      國    九十      年      九      月      十八    日
~B    書記官  李銷勳


司法院資訊處製作；財團法人民間司法改革基金會備份。
